行  政  法  院  裁  定                          八十八年度裁字第一○六四號
    原      告  豪成營造有限公司
    代  表  人  甲○○
    被      告  桃園縣稅捐稽徵處
右當事人間因營業稅事件，原告不服財政部中華民國八十八年一月十四日台財訴第0
00000000號再訴願決定，提起行政訴訟，本院裁定如左︰
    主  文
原告之訴駁回。
    理  由
一、關於補徵營業稅部分：按納稅義務人對於核定稅捐之處分如有不服，依核定稅額
通知書所載有應納稅額或應補徵稅額者，應於繳款書送達後，於繳納期間屆滿翌日起
算三十日內，依規定格式，明理由，連同證明文件，申請復查；納稅義務人對稅捐
稽徵機關之復查決定，如有不服，得依法提起訴願及行政訴訟，為稅捐稽徵法第三十
五條第一項第一款及第三十八條第一項所明定。是申請復查，為提起訴願以前必先踐
行之程序，若未經復查而逕行提起訴願、再訴願，自非法之所許，本院並著有六十二
年判字第九十六號判例。本件原告於被告所核發補徵稅額繳款書所載限繳期限（八十
六年三月三十一日）後三十日並未向被告申請復查，又原告雖於八十六年五月一日提
出復查申請書，惟依該申請書主張「請貴處近最依營業稅法罰鍰辦法從輕給予辦理」
所載文字意旨，其應係對原處分裁處罰鍰部分有所爭執，並未就本稅部分亦有不服之
表示。原告之訴關於補徵營業稅部分既未經復查程序，揆諸首揭法條規定及判例意旨
，於法自屬不合，應予駁回。二、關於違反營業稅法科處罰鍰部分：按訴願自機關之
行政處分書或決定書達到之次日起，應於三十日內提起之，訴願法第九條第一項定有
明文。若逾越三十日之不變期間而提起訴願，自為法所不許。本件原告於八十六年八
月四日收受被告之原處分（即八十六年八月二日八六桃稅法字第八六○八四五六○號
復查決定書），有掛號郵件收件回執附於原處分卷可按，計其三十日之提起訴願期間
，扣除在途期間五日後，應於八十六年九月八日屆滿，則原告遲至八十六年十月一日
始向台灣省政府提起訴願，有其提出之訴願書上收文戳可按，其提起訴願已逾上開法
定不變期間，揆諸前揭說明，自為法所不許。又原告之代表人因病住院多次，應尚有
其他人員可代為處理，尚不得謂係因天災或其他不應歸責於己之事由，致遲誤上開法
定不變期間。一再訴願決定以其訴願逾期，從程序上予以駁回，核無不合。其此部分
起訴為不合法，應予駁回。三、本件原告之訴為不合法，其實體上之主張，已無審究
之必要，併此明。
據上論結，本件原告之訴為不合法，爰依行政訴訟法第十四條第一項，裁定如主文。
中    華    民    國     八十八      年     十二     月     二十四      日
                    行 政 法 院 第 六 庭
                                審 判 長 評  事      徐  樹  海
                                         評  事      藍  獻  林
                                         評  事      高  啟  燦
                                         評  事      林  家  惠
                                         評  事      劉  鑫  楨
右  正  本  證  明  與  原  本  無  異
                                         法院書記官  陳  盛  信
中    華    民    國     八十八      年     十二     月     二十七      日
